

## **PERFIL PERSONAL**

Soy una persona responsable, respetuosa, creativa, diligente, íntegra y capaz de cumplir con obligaciones de manera eficaz. Me he caracterizado por tener una excelente dinámica para desarrollar las actividades que debo realizar en razón con las funciones que me corresponda. Además de poseer habilidades interpersonales que permiten generar un buen ambiente laboral.

### **PERFIL PROFESIONAL**

Mi formación profesional y buen desempeño académico me han permitido adquirir competencias y conocimiento en diversos campos, abarcando estrategias que puedan optimizar el rendimiento de la empresa.

Poseo capacidades investigativas e informativas que me permiten definir diseñar, construir, evaluar y mantener una metodología de desarrollo. Tengo experiencia en el mantenimiento de equipos de cómputo. Habilidades en el desarrollo rápido de aplicaciones y sitios web. Conocimientos en lenguajes de programación como PHP, JavaScript, HTML, React, CCS, MySQL, programación orientada a objetos y manejo de herramientas de desarrollo tales como Visual Studio Code y NetBeans. Otros programas como Excel, Word, Power Point. También, tengo destreza en el empleo de servidores de aplicaciones como Apache Tomcat, NodeJs y lenguaje de modelado UML.

### **CONTACTO**

TELEFONO FIJO: 375 23 86

TELEFONO MÓVIL: 323 494 14 12

SITIO WEB:

https://www.linkedin.com/in/jorge-mariovasquez-garcia-287156195/

CORREO ELECTRÓNICO: j-mario9715@hotmail.com

# JORGE MARIO VÁSQUEZ GARCÍA

Estudiante en práctica de Ing. Sistemas

## **DATOS PERSONALES**

Edad: 23 años

Nacionalidad: Colombiano

Fecha de Nacimiento: 15 de Noviembre de 1997 Lugar de Nacimiento: Popayán - Valle del Cauca

Cédula de Ciudadanía: 1.113.688.251 Palmira - Valle del Cauca

Dirección Residencia: Calle 72 C # 5 n 45 – Unidad Residencial Matecaña

**Barrio:** Guaduales Estado civil: Soltero

Título a obtener: Ingeniero en Sistemas

# **EDUCACIÓN**

## Institución universitaria Antonio José Camacho

Febrero 2016 - Actualmente Ingeniería en Sistemas

## Colegio nuestra señora de Fátima

Enero 2012 - Diciembre 2015 Bachiller Técnico en Informática y Mantenimiento de Computo

## Colegio nuestra señora del Carmen

Enero 2008 - Diciembre 2009 Educación Básica Primaria

#### **EXPERIENCIA LABORAL**

## Institución Universitaria Antonio José Camacho Asistente Bibliotecario

Febrero 2016 - Diciembre 2016

Optimizar los espacios de los libros en la biblioteca, archivar y organizar el material bibliográfico y administrar las solicitudes de los estudiantes para adquirir libros.

## Independiente

## Técnico en Computación

Enero 2017 - Actualmente

Mantenimiento de los equipos de cómputo, actualización de software, instalación de sistemas operativos (Linux, Windows), programación de nuevos sistemas informáticos y desarrollador de páginas web.

## **IDIOMAS**

## Inglés (8 Niveles) Lectura

Escritura Hablar



### **AFICIONES**

Practicar deporte Leer artículos informáticos Escritura de informes Viajar con fines académicos Pulir y adquirir nuevos conocimientos

## **HABILIDADES**

- ✓ Trabajo en Equipo
- ✓ Liderazgo
- ✓ Pensamiento Creativo
- ✓ Pensamiento Critico
- Resolución de Problemas
- Adaptabilidad
- ✓ Profesionalismo
- ✓ Empatía
- ✓ Inclusividad
- ✓ Paciencia
- ✓ Humildad
- ✓ Confianza

## **REFERENCIAS PERSONALES**

- Gloria Liliana García García Auxiliar Contable 312 815 60 89
- Daniela Balanta Urueña Microbióloga 305 356 9443
- Mauricio
  Ingeniero en Alimentos
  310 635 99 78

## **REFERENCIAS LABORALES**

- Sebastián Morales Barrientos Ingeniería en Sistemas 300 662 99 47
- Ángel David Yaca
  Tecnólogo en Sistemas
  311 752 10 68
- Steven Gil Ingeniería en Sistemas 316 278 11 75

"Certifico que la información consignada en la presente HOJA DE VIDA, es veraz y puede ser sometida a verificación".

Jorge Mario Vasquez Jorge Mario Vásquez García

C.C 1.113.688.251